【裁判字號】    95,家訴,129
【裁判日期】    951030
【裁判案由】    撤銷死亡宣告
【裁判全文】
臺灣桃園地方法院民事判決               95年家訴字第129號
原      告  丙○○
被      告  乙○○
特別代理人  甲○○
上列當事人間撤銷死亡宣告事件，本院於民國95年10月20日辯論
終結，判決如下：
    主      文
本院於中華民國92年03月28日以91年度亡字第42號宣告乙○○（
男，民國○○年○○月○○日生，身分證號碼：Ｚ000000000號，最後住
所地址：桃園縣中壢市○○里○○鄰○○路668巷2之5號4樓）死亡
之判決撤銷。
訴訟費用由被告負擔。
    事實及理由
一、被告乙○○因出血性腦中風，目前呈昏迷之狀態，並無應訴
    能力，為免延遲本件訴訟致被告權利受損，准原告依民事訴
    訟法第51條第1 項規定聲請選定被告之胞弟甲○○任被告之
    特別代理人，合先敘明。
二、原告起訴主張：原告即被告之弟，被告配偶黃瑞燕前因被告
    乙○○行方不明已逾7 年，聲請本院為死亡宣告，經本院90
    年度催字第311 號准予公示催告，未據被告或知悉被告生死
    之人於申報期間陳報被告生存之事實，本院以91年度亡字第
    42號判決宣告被告於民國88年02月24日下午12時死亡後，發
    覺被告現尚生存，惟因罹患重病，經人護送至新竹馬偕醫院
    治療，現安置於「甡光老人養護中心」，為此依據民事訴訟
    法第636條之規定，請求撤銷死亡宣告之判決。
三、經查，本院91年亡字第42號死亡宣告事件，前依被告配偶黃
    瑞燕聲請被告行方不明已逾7年，經本院90年度催字第311號
    公示催告，並刊載於新聞紙，惟未據被告或知悉被告生死之
    人於申報期間陳報被告生存之事實，因而判決宣告被告於88
    年02月24日下午12時死亡乙節，業據本院調取前開死亡宣告
    案卷查核屬實。然被告本人現仍生存，且因出血性腦中風，
    經人送至新竹馬偕醫院治療，而後安置於財團法人桃園縣私
    立甡光老人養護中心療養中，目前呈昏迷之狀態等情，有原
    告提出被告之國民身分證供本院查核，及前開醫院開具被告
    之診斷證明書為證，被告之特別代理人甲○○亦自認前揭事
    實。證人即被告之弟曾敬樹亦到庭證稱：被告現仍生存，現
    在安置於甡光老人養護中心，被告是因為95年07月中風送新
    竹馬偕醫院急診，經實施開顱手術後安置於上開養護中心，
    我有親自前往醫院及該養護中心探視，確認係被告本人沒錯
    ，現呈植物人狀態等語，堪信原告之主張為信實。從而，原
    告依民事訴訟法第636條規定提起本訴，聲請撤銷前開死亡
    宣告判決，於法有據，應予准許，判決如主文所示。
四、據上論結，本件原告之訴為有理由，依民事訴訟法第78條，
    判決如主文。
中    華    民    國    95    年    10    月    30    日
                            家事法庭  法      官  劉雪惠
上列正本證明與原本無異
如對本判決上訴，須於判決送達後20日內向本院提出上訴狀
中    華    民    國    95    年    10    月    30    日
                                      書  記  官  許億先


司法院資訊處製作；財團法人民間司法改革基金會備份。
